臺灣屏東地方法院刑事判決　　　　　　　100年度訴字第413號
公　訴　人　臺灣屏東地方法院檢察署檢察官
被　　　告　鄭贊
　　　　　　黃芸蓁
　　　　　　甘偉彬
上三人共同
指定辯護人　本院公設辯護人　張宏惠
上列被告因違反毒品危害防制條例案件，經檢察官提起公訴（99
年度偵字第11061 號），本院判決如下：
    主  文
鄭贊犯如附表編號1 、2 、4 、5 、6 、7 、8 、9 、10、11
、13、14、15、16、17、18、19、20、21、22、23、24、25、26
、27、28所示之罪，均累犯，各處如附表上開編號所示之刑。又
施用第二級毒品，累犯，處有期徒刑陸月，扣案之玻璃球吸食器
壹組沒收。應執行有期徒刑拾年肆月，未扣案之販賣第二級毒品
所得財物共新臺幣貳萬貳千伍百元沒收之，如全部或一部不能沒
收時，以其財產抵償之；未扣案之共同販賣第二級毒品所得共新
臺幣仟伍佰元與甘偉彬連帶沒收，如全部或一部不能沒收時，
以其與甘偉彬之財產連帶抵償之；未扣案之共同販賣第二級毒品
所得共新臺幣仟伍佰元與黃芸蓁連帶沒收，如全部或一部不能
沒收時，以其與黃芸蓁之財產連帶抵償之，未扣案之共同販賣第
二級毒品所得共新臺幣伍佰元與甘偉彬、黃芸蓁連帶沒收，如全
部或一部不能沒收時，以其與甘偉彬、黃芸蓁之財產連帶抵償之
，扣案之SIM 卡壹枚、NOKIA 牌行動電話貳支（門號: 0000
000000號，序號: 000000000000000號;
門號: 0000000000號，序號: 0000000000
00000號）、及行動電話貳支（SONY ERICSSON 牌壹支，門
號: 0000000000號，序號: 00000000000
0000號;SAMSUNG牌壹支，門號: 0000000000號，
序號: 000000000000000號）及帳冊貳本、玻璃
球吸食器壹組均沒收。
黃芸蓁犯如附表編號3 、6 、7 、8 、12、15、16、25所示之罪
，各處如附表上開編號所示之刑。又施用第二級毒品，處有期徒
刑肆月。應執行有期徒刑陸年，未扣案之販賣第二級毒品所得財
物共新臺幣壹仟伍佰元沒收之，如全部或一部不能沒收時，以其
財產抵償之；未扣案之共同販賣第二級毒品所得共新臺幣仟伍
佰元與鄭贊連帶沒收，如全部或一部不能沒收時，以其與鄭
贊之財產連帶抵償之；未扣案之共同販賣第二級毒品所得共新臺
幣伍佰元與鄭贊、甘偉彬連帶沒收，如全部或一部不能沒收時
，以其與鄭贊、甘偉彬之財產連帶抵償之，扣案之SIM 卡壹枚
、NOKIA 牌行動電話貳支（門號: 0000000000號，序
號: 000000000000000號; 門號: 000000
0000號，序號: 000000000000000號）、及
行動電話貳支（SONY ERICSSON 牌壹支，門號: 0000000
000號，序號: 000000000000000號;SAMSUNG
牌壹支，門號: 0000000000號，序號: 000000
000000000號）及帳冊貳本沒收。
甘偉彬犯如附表編號5 、7 、21、所示之罪，各處如附表上開編
號所示之刑。應執行有期徒刑肆年陸月，未扣案之共同販賣第二
級毒品所得共新臺幣仟伍佰元與鄭贊連帶沒收，如全部或一
部不能沒收時，以其與鄭贊之財產連帶抵償之；未扣案之共同
販賣第二級毒品所得共新臺幣伍佰元與鄭贊、黃芸蓁連帶沒收
，如全部或一部不能沒收時，以其與鄭贊、黃芸蓁之財產連帶
抵償之，扣案之SIM 卡壹枚、NOKIA 牌行動電話貳支（門號: 0
000000000號，序號: 00000000000000
0號; 門號: 0000000000號，序號: 0000000
00000000號）、及行動電話貳支（SONY ERICSSON 牌壹
支，門號: 0000000000號，序號: 00000000
0000000號;SAMSUNG牌壹支，門號: 000000000
0號，序號:0 00000000000000號）及帳冊貳本
沒收。
    事  實
一、鄭贊前於民國96年間因施用毒品案件，經本院裁定送觀察
    、勒戒後，因認無繼續施用毒品傾向，於同年8 月27日釋放
    出所，並經臺灣屏東地方法院檢察署檢察官以96年毒偵字第
    1280號為不起訴處分確定，復於97年間因施用毒品案件，經
    本院以97年度簡字第1539號判決判處有期徒刑4 月確定，甫
    於98年7 月8 日因徒刑易科罰金執行完畢。猶不知悔改，基
    於施用第二級毒品之犯意，於99年12月8 日16時50分在警局
    採尿時往前回溯120 小時內某時，在不詳處所，以玻璃球燒
    烤方式方式施用第二級毒品甲基安非他命1 次。
二、黃芸蓁前於98年間因施用毒品案件，由本院裁定送觀察、勒
    戒後，因認無繼續施用毒品傾向，於同年9 月24日釋放出所
    ，並經臺灣屏東地方法院檢察署檢察官以98年度毒偵字第48
    8 號、95 5號及1189號為不起訴處分確定。猶不知悔改，基
    於施用第二級毒品之犯意，於99年12月8 日13時許，在屏東
    縣鹽埔鄉○○街1 之7 號，將甲基安非他命置於玻璃球內以
    火燒烤後，吸食所產生煙霧之方式，施用第二級毒品甲基安
    非他命1 次。
三、鄭贊、黃芸蓁及甘偉彬明知甲基安非他命係毒品危害防制
    條例第2 條第2 項第2 款所列之第二級毒品，不得非法持有
    、販賣，竟意圖營利，基於販賣第二級毒品甲基安非他命之
    犯意聯絡，由鄭贊與黃芸蓁以0000000000號、0000000000
    號、0000000000號( 鄭贊所有) 、0000000000號( 黃芸蓁
    所有) 、0000000000號( 黃芸蓁所有) 、0000000000號等行
    動電話作為販賣毒品之聯絡工具，並以每運送新台幣（下同
    ）500 元甲基安非他命即給予100 元利潤之代價，找來曾向
    其等購買甲基安非他命之甘偉彬，為其等負責運送甲基安非
    他命予毒品買家並收取現金，而於附表所列時間以行動電話
    與毒品買家聯繫約定交易毒品之時間、地點、數量或金額後
    ，由鄭贊、黃芸蓁或甘偉彬再以附表所示方式，販賣第二
    級毒品予附表所示吳英財等人。嗣經警方依法執行通訊監察
    ，於99年12月8 日15時35分許，持拘票在屏東縣鹽埔鄉○○
    路23號界揚超商拘提鄭贊、黃芸蓁，並附帶搜索扣得黃芸
    蓁隨身攜帶之行動電話2 支（搭配門號：0000000000號，序
    號:000000000000000號; 門號:0000000000 號，序號:00000
    0000000000號），再經鄭贊同意搜索後，在位於屏東縣鹽
    埔鄉○○村○○街1 號之7 住處，並扣得帳冊2 本、吸食器
    1 組、SIM 卡1 張、NOKIA 手機2 支（搭配門號：00000000
    00，序號:000000000000000號; 門號:0000000000 號，序號
    :000000000000000號）、現金8900元等物，因而查悉上情。
四、案經屏東縣政府警察局移送臺灣屏東地方法院檢察署檢察官
    偵查起訴。
    理  由
一、按被告以外之人於偵查中向檢察官所為之陳述，除顯有不可
    信之情況外，得為證據，刑事訴訟法第159 條之1 第2 項定
    有明文，本件各該證人於偵查中經具結向檢察官所為之陳述
    ，雖屬傳聞證據，惟現階段刑事訴訟法規定，檢察官代表國
    家偵查犯罪、實施公訴，依法有訊問被告、證人及鑑定人之
    權，實務運作時，檢察官於偵查中向被告以外之人所取得之
    陳述，原則上均能遵守法律規定，不致違法取供，其可信度
    極高，且被告鄭贊、黃芸蓁、甘偉彬，及辯護人並未提出
    有何顯不可信之情形，是各該證人偵查中經具結之證言，自
    得為證據。次按傳聞法則之重要理論依據，在於傳聞證據未
    經當事人之反對詰問予以核實，乃予排斥，惟若當事人已放
    棄對原供述人之反對詰問權，於法院審判時表明同意該等傳
    聞證據可作為證據，基於證據資料愈豐富，愈有助於真實發
    現之理念，並貫徹刑事訴訟法修法加重當事人進行主義之精
    神，確認當事人對於證據能力有處分權之制度，傳聞證據經
    當事人同意作為證據，法院認為適當者，亦得為證據。本件
    檢察官、被告鄭贊、黃芸蓁、甘偉彬，及辯護人於本院準
    備程序時已表示對於全案卷證所存證據（含供述及非供述證
    據）均同意有證據能力，本院復斟酌該等證據並非非法取得
    ，亦無證明力明顯過低之情形，以之作為證據，應屬適當，
    是依刑法訴訟法第159 條之5 第1 項規定，應認該等證據均
    得採為證據。
二、上揭販賣第二級毒品甲基安非他命、施用第二級毒品甲基安
    非他命等事實，業據被告鄭贊、黃芸蓁、甘偉彬於偵查中
    及本院審理時均坦承不諱，核與證人吳英財、李再勝、柯文
    賢、杜正中、高志文、楊順証警偵訊證述之情相符，並有被
    告黃芸蓁隨身攜帶之行動電話2 支（搭配門號：0000000000
    、000000 0000 號）、被告鄭贊之NOKIA 行動電話2 支（
    搭配門號：0000000000、0000000000號）及SIM 卡1 張，及
    被告鄭贊所有之吸食器1 組、帳冊2 本扣案可稽，及門號
    0000000000、0000000000、0000000000、0000000000、0000
    000000、0000000000號行動電話之通訊監察書、通訊監察譯
    文、通訊監察光碟等在卷足憑，且被告鄭贊、黃芸蓁為警
    所採集之尿液檢體，經送請臺灣檢驗科技股份有限公司以酵
    素免疫法及氣相層析質譜法檢驗，結果均呈甲基安非他命陽
    性反應，有該院濫用藥物尿液檢驗報告2 紙在卷足憑（分別
    見屏警刑民B 字第1000001182號卷第57頁、屏警刑民B 字第
    1000001183號卷第61頁），堪信被告上開自白確與事實相符
    ，又被告鄭贊、黃芸蓁前因施用毒品案件，分有如上開事
    實欄所示觀察、勒戒執行完畢釋放，且被告鄭贊於觀察、
    勒戒執行完畢釋放後5 年內，再犯施用毒品罪受有期徒刑判
    決確定易科罰金執行完畢等情，有被告鄭贊之臺灣高等法
    院被告前案紀錄表1 份在卷可查，足見被告鄭贊係於初犯
    後，「五年內再犯」，其犯本件之施用毒品罪，即非屬毒品
    危害防制條例第23條第3 項所定「五年後再犯」之情形（最
    高法院98年度台非字第12號判決意旨參照），被告黃芸蓁其
    於前開觀察、勒戒執行完畢釋放5 年內之99年12月8 日13時
    許，又再犯本件施用毒品之罪，顯見其再犯率甚高，原實施
    觀察、勒戒已無法收其實效，當無再經觀察、勒戒及強制戒
    治之必要。則被告鄭贊、黃芸蓁再犯施用毒品罪，自應依
    法論罪科刑。
三、按販賣毒品罪之所謂「意圖」，即犯罪之目的，原則上不以
    發生特定結果為必要，只需有營利之意圖為已足，不以買賤
    賣貴而從中得利為必要，最高法院97年度台上字第2109號判
    決意旨可資參照。又按販賣毒品乃違法行為，交易雙方類皆
    以隱匿秘密之方式而為，且毒品無公定價格，每次購買價量
    ，隨時可能依雙方關係深淺、資力、需求量及對行情之認知
    、來源是否充裕、查緝是否嚴緊，購買者被查獲時供述來源
    對象之可能性風險等因素之評估，因而異其標準，機動調整
    ，非可一概而論。販賣毒品之利潤所得，除經坦承犯行或價
    量俱屬明確者外，本難查得實情，是以除非別有積極事證，
    足認係以同一價量委託代買、轉售或無償贈與，確未牟利以
    外，尚難執此遽認非法販賣毒品之證據尚有不足，最高法院
    97年度台上字第1012、3557號判決意旨可供參照。本案雖未
    扣得被告3 人販賣與證人吳英財、李再勝、柯文賢、杜正中
    、高志文、楊順証之甲基安非他命，證人吳英財、李再勝、
    柯文賢、杜正中、高志文、楊順証亦不知被告3 人取得毒品
    之成本、交付之數量如何，因而無法查得販賣之實際利得若
    干。惟毒品均量微價高，且依一般社會通念以觀，販賣行為
    在通常情形下均係以牟利為其主要誘因及目的，從而，舉凡
    其有償交易，除足反證其確另基於某種非圖利本意之關係外
    ，通常尚難因無法查悉其販入價額作為是否高價賣出之比較
    ，諉無營利之意思，阻卻販賣犯行之追訴，且本案被告甘偉
    彬每次販賣毒品後，均可自被告鄭贊或黃芸蓁處獲取第二
    級毒品甲基安非他命以施用或現金作為代價，已見被告鄭
    贊、黃芸蓁顯有利可圖，否則豈可給予被告甘偉彬毒品或現
    金作為報償，又證人吳英財、李再勝、柯文賢、杜正中、高
    志文、楊順証均向被告3 人購買甲基安非他命時，分別有交
    付金額不等之金錢而均屬有償之行為，業如前述，被告3 人
    自係有利潤可圖，始甘冒被查緝而觸重刑之危險，並於電話
    中約妥較為隱密地點以販賣甲基安非他命，故渠等主觀上顯
    係基於營利之販賣意圖而為毒品之提供行為，且其等販入價
    格必較售出價格低廉而從中賺取差價牟利至明。
四、論罪科刑:
  (一)核被告鄭贊、黃芸蓁、甘偉彬所為，均係犯毒品危害防制
    條例第4 條第2 項之販賣第二級毒品罪。被告鄭贊、黃芸
    蓁另犯毒品危害防制條例第10條第2 項之施用第二級毒品罪
    。
  (二)被告鄭贊、黃芸蓁、甘偉彬販賣前持有第二級毒品甲基安
    非他命；被告鄭贊、黃芸蓁施用前持有第二級毒品甲基安
    非他命之低度行為，應分別為其販賣、施用之高度行為所吸
    收，不另論罪。
  (三)被告鄭贊、黃芸蓁就附表編號6 、8 、15、16、25所示犯
    行間; 被告鄭贊與被告甘偉彬就附表編號5 、21所示犯行
    間; 被告鄭贊、黃芸蓁、甘偉彬就附表編號7 所示各該販
    賣第二級毒品犯行間，互有犯意聯絡及行為分擔，均應分別
    論以共同正犯。
  (四)被告鄭贊所犯上開販賣第二級毒品罪26罪、施用第二級毒
    品罪間；被告黃芸蓁所犯上開販賣第二級毒品罪8 罪、施用
    第二級毒品罪間；被告甘偉彬所犯上開販賣第二級毒品罪3
    罪間，均犯意各別，行為互殊，俱應分論併罰。
  (五)被告鄭贊前有如事實欄所示論罪科刑及執行之前科，並曾
    執行完畢等情，有被告鄭贊之臺灣高等法院被告前案紀錄
    表1 份在卷可憑，其於受徒刑之執行完畢，5 年以內故意再
    犯本件有期徒刑以上之27罪，均為累犯，除所犯販賣第二級
    毒品罪法定本刑為無期徒刑部分不得加重外，所犯各罪皆應
    依刑法第47條第1 項之規定加重其刑。
  (六)被告鄭贊、黃芸蓁、甘偉彬於偵查及審判中均自白販賣販
    賣第二級毒品犯行，是就渠等所犯販賣第二級毒品罪，分別
    均依毒品危害防制條例第17條第2 項規定減輕其刑。
  (七)至被告黃芸蓁於警詢中雖曾供出訴外人曾永和係本案毒品來
    源，然經本院函詢臺灣屏東地方法院檢察署，據覆略以: 該
    署於就門號0000000000、0000000000號行動電話撥打門號00
    00000000號行動電話之通訊監察期間即已知被告黃芸蓁係向
    綽號「永和」之人購買第二級毒品甲基安非他命，是偵查機
    關顯非因被告黃芸蓁之供述，始查獲其他正犯或共犯，有臺
    灣屏東地方法院檢察署100 年5 月17日屏檢榮盈100 偵3545
    字第14550 號函1 紙存卷足考，是被告黃芸蓁自無毒品危害
    防制條例第17條第1 項規定之適用。
  (八)被告鄭贊就上開所犯販賣第二級毒品罪之加重減輕事由，
    先加( 無期徒刑部分除外) 後減之。
  (九)爰審酌販賣毒品行為乃煙毒禍害之源，其源不斷，則流毒所
    及，非僅多數人之生命、身體受其侵害，且社會、國家之法
    益亦不能免，當非個人一己之生命、身體法益所可比擬，被
    告鄭贊、黃芸蓁、甘偉彬明知上開情狀，竟分別26次、8
    次、3 次非法販賣第二級毒品供他人施用以牟取利益，不僅
    戕害他人身心健康，亦造成社會秩序之潛在危險性，所為實
    有不該，其等犯罪所生之危害非輕，另被告鄭贊曾因施用
    毒品犯行而送觀察、勒戒執行完畢及法院判處罪刑確定，被
    告黃芸蓁則因施用毒品犯行而送觀察、勒戒執行完畢釋放，
    均仍不知悛悔，復再施用第二級毒品，顯見其等無戒絕之決
    心，並考量被告鄭贊、黃芸蓁、甘偉彬犯後均始終坦承犯
    行等犯後態度，復參酌被告鄭贊、黃芸蓁、甘偉彬之素行
    、販賣毒品之動機、次數、數量、犯罪所得多寡等一切情狀
    ，分別量處如附表及主文所示之刑，並依法定其等應執行之
    刑，以資懲儆。
五、沒收部分:
  (一)扣案之NOKIA 行動電話2 支( 搭配門號：0000000000，序號
    :000000000000000號; 門號:0000000000 號，序號:0000000
    00000000號）、SIM 卡1 枚及帳冊2 本，係被告鄭贊所有
    供犯販賣第二級毒品所用之物，另扣案之2 支行動電話（SO
    NY ERICSSON 牌1 支，搭配門號：0000000000號，序號:000
    000000000000號;SAMSUNG牌1 支，門號:0000000000 號，序
    號:000000000000000號）則係被告黃芸蓁所有供犯販賣第二
    級毒品所用之物，為被告鄭贊、黃芸蓁自承在卷，爰均依
    毒品危害防制條例第19條第1 項規定沒收; 扣案玻璃球吸食
    器1 組係被告鄭贊所有，供其施用第二級毒品甲基安非他
    命所用之物，業為被告鄭贊供述在卷，依刑法第38條第1
    項第2 款宣告沒收。又上開被告鄭贊所有行動電話2 支(
    搭配門號：0000 000000 ，序號:000000000000000號; 門號
    :0000000000 號，序號:0000000 00000000 號）、SIM 卡1
    枚及帳冊2 本均係供犯販賣第二級毒品所用之物，於被告鄭
    贊與黃芸蓁; 被告鄭贊與甘偉彬; 被告鄭贊、黃芸蓁
    、甘偉彬共同販賣第二級毒品部分，基於共犯連帶沒收原則
    ，亦應分別於被告黃芸蓁、甘偉彬宣告罪刑下，一併宣告沒
    收。被告黃芸蓁所有供犯販賣第二級毒品所用之行動電話SO
    NY ERICSSON 牌1 支，搭配門號：0000000000號，序號:000
    000000000000號;SAMSUNG牌1 支，門號:0000000000 號，序
    號:00000000000 0000 號行動電話，於被告鄭贊、甘偉彬
    與被告黃芸蓁共同販賣部分，亦各應於被告鄭贊、甘偉彬
    該次宣告罪刑下，一併宣告沒收。
  (二)被告鄭贊、甘偉彬；被告鄭贊、黃芸蓁；被告鄭贊、
    黃芸蓁、甘偉彬分別共同販賣第二級毒品甲基安非他命所得
    之金額合計分別為3500元、3500元、500 元，雖均未扣案，
    然皆應依毒品危害防制條例第19條第1 項規定，併宣告被告
    鄭贊與甘偉彬；被告鄭贊與黃芸蓁；被告鄭贊、黃芸
    蓁、甘偉彬連帶沒收，如全部或一部不能沒收時，以其等財
    產連帶抵償之，至被告鄭贊單獨販賣第二級毒品甲基安非
    他命所得之金額合計為22500 元；被告黃芸蓁單獨販賣第二
    級毒品甲基安非他命所得之金額合計為1500元，亦未扣案，
    亦應依毒品危害防制條例第19條第1 項規定沒收，如犯罪所
    得全部或一部不能沒收時，以其財產抵償之。扣案之8900元
    雖係被告鄭贊所有，然係其販賣水果所得，為被告鄭贊
    供述在卷，爰不為沒收之諭知。
據上論斷，應依刑事訴訟法第299 條第1 項前段，毒品危害防制
條例第4 條第2 項、第10條第2 項、第17條第2 項、第19條第1
項，刑法第11條、第28條、第47條第1 項、第51條第5 款、第9
款、第38條第1 項第2 款，判決如主文。
本案經檢察官潘國威到庭執行職務。
中    華    民    國   100    年    5     月    25    日
            刑事第三庭   審判長 法  官  張世賢
                                法  官  許嘉仁
                                法  官  蕭筠蓉
以上正本證明與原本無異。
如不服本判決應於收受判決後10日內向本院提出上訴書狀，並應
敘述具體理由；其未敘述上訴理由者，應於上訴期間屆滿後20日
內向本院補提理由書（均須按他造當事人之人數附繕本）「切勿
逕送上級法院」。
中    華    民    國   100    年    5     月    25    日
                                書記官  張語恬
附錄本案所犯法條全文
毒品危害防制條例第4條第2項
製造、運輸、販賣第一級毒品者，處死刑或無期徒刑；處無期徒
刑者，得併科新臺幣2 千萬元以下罰金。
製造、運輸、販賣第二級毒品者，處無期徒刑或7 年以上有期徒
刑，得併科新臺幣1 千萬元以下罰金。
製造、運輸、販賣第三級毒品者，處5 年以上有期徒刑，得併科
新臺幣7 百萬元以下罰金。
製造、運輸、販賣第四級毒品者，處3 年以上10年以下有期徒刑
，得併科新臺幣3 百萬元以下罰金。
製造、運輸、販賣專供製造或施用毒品之器具者，處1年以上7年
以下有期徒刑，得併科新臺幣1百萬元以下罰金。
前五項之未遂犯罰之。
毒品危害防制條例第10條第2項
施用第一級毒品者，處6月以上5年以下有期徒刑。
施用第二級毒品者，處3年以下有期徒刑。
附表
┌──┬────┬────┬───────┬────────┬──────┐
│編號│ 行為人 │販賣對象│  時間地點    │ 犯 罪 行 為    │  論罪科刑  │
├──┼────┼────┼───────┼────────┼──────┤
│ 1  │ 鄭贊 │吳英財  │99年4 月16日19│吳英財以其家中之│鄭贊販賣第│
│    │        │        │時41分許，屏東│00-000000 號電話│二級毒品，累│
│    │        │        │縣鹽埔鄉○○路│與鄭贊所持用之│犯，處有期徒│
│    │        │        │23號界揚超商  │0000000000號行動│刑肆年貳月，│
│    │        │        │              │電話聯絡，向鄭│，未扣案之販│
│    │        │        │              │贊購買價值500 元│賣第二級毒品│
│    │        │        │              │之甲基安非他命，│所得財物新臺│
│    │        │        │              │並由鄭贊將安非│幣伍佰元沒收│
│    │        │        │              │送至左列地點交付│，如全部或一│
│    │        │        │              │予吳英財，吳英財│部不能沒收時│
│    │        │        │              │再將現金500 元交│，以其財產抵│
│    │        │        │              │付鄭贊而完成交│償之，扣案之│
│    │        │        │              │易。            │SIM 卡壹枚、│
│    │        │        │              │                │NOKIA 行動電│
│    │        │        │              │                │話貳支（門號│
│    │        │        │              │                │: ○九五四○│
│    │        │        │              │                │四七二二○號│
│    │        │        │              │                │，序號: 三五│
│    │        │        │              │                │八三一二○三│
│    │        │        │              │                │三五九九三七│
│    │        │        │              │                │一號; 門號: │
│    │        │        │              │                │○九八九六二│
│    │        │        │              │                │四八○四號，│
│    │        │        │              │                │序號: 三五九│
│    │        │        │              │                │七六五○○○│
│    │        │        │              │                │五四五一五七│
│    │        │        │              │                │號）及帳冊貳│
│    │        │        │              │                │本均沒收。  │
├──┼────┼────┼───────┼────────┼──────┤
│ 2  │ 鄭贊 │吳英財  │99年4月17日0時│吳英財以其家中之│鄭贊販賣第│
│    │        │        │23分許，屏東縣│00-000000 號電話│二級毒品，累│
│    │        │        │鹽鄉○○路23號│與鄭贊所持用之│犯，處有期徒│
│    │        │        │界揚超商      │0000000000號行動│刑肆年貳月，│
│    │        │        │              │電話聯絡，向鄭│未扣案之販賣│
│    │        │        │              │贊購買價值500 元│第二級毒品所│
│    │        │        │              │之甲基安非他命，│得財物新臺幣│
│    │        │        │              │並由鄭贊將安非│伍佰元沒收，│
│    │        │        │              │送至左列地點交付│如全部或一部│
│    │        │        │              │予吳英財，吳英財│不能沒收時，│
│    │        │        │              │再將現金500 元交│以其財產抵償│
│    │        │        │              │付鄭贊而完成交│之，扣案之SI│
│    │        │        │              │易。            │M 卡壹枚、NO│
│    │        │        │              │                │KIA 行動電話│
│    │        │        │              │                │貳支（門號: │
│    │        │        │              │                │○九五四○四│
│    │        │        │              │                │七二二○號，│
│    │        │        │              │                │序號: 三五八│
│    │        │        │              │                │三一二○三三│
│    │        │        │              │                │五九九三七一│
│    │        │        │              │                │號; 門號: ○│
│    │        │        │              │                │九八九六二四│
│    │        │        │              │                │八○四號，序│
│    │        │        │              │                │號: 三五九七│
│    │        │        │              │                │六五○○○五│
│    │        │        │              │                │四五一五七號│
│    │        │        │              │                │）及帳冊貳本│
│    │        │        │              │                │均沒收。    │
├──┼────┼────┼───────┼────────┼──────┤
│ 3  │ 黃芸蓁 │吳英財  │99年9 月上旬某│吳英財以公共電話│黃芸蓁販賣第│
│    │        │        │日，屏東縣鹽埔│撥打至黃芸蓁所持│二級毒品，處│
│    │        │        │鄉○○路23號界│有0000000000號行│有期徒刑肆年│
│    │        │        │揚超商        │動電聯絡向黃芸蓁│，未扣案之販│
│    │        │        │              │購買500 元之甲基│賣第二級毒品│
│    │        │        │              │安非他命，並由黃│所得財物新臺│
│    │        │        │              │芸蓁將甲基安非他│幣伍佰元沒收│
│    │        │        │              │命送至左列地點交│，如全部或一│
│    │        │        │              │付英財，吳英財再│部不能沒收時│
│    │        │        │              │將現金500 元付予│，以其財產抵│
│    │        │        │              │黃芸蓁而完成交易│償之，扣案之│
│    │        │        │              │。              │行動電話貳支│
│    │        │        │              │                │（SONYERICSS│
│    │        │        │              │                │ON牌壹支，門│
│    │        │        │              │                │號: ○九八九│
│    │        │        │              │                │九五二三五五│
│    │        │        │              │                │號，序號: 三│
│    │        │        │              │                │五二三一三○│
│    │        │        │              │                │四三一九九九│
│    │        │        │              │                │四三號;SAMSU│
│    │        │        │              │                │NG牌壹支，門│
│    │        │        │              │                │號: ○九八一│
│    │        │        │              │                │八五五七一一│
│    │        │        │              │                │號，序號: 三│
│    │        │        │              │                │五五二九九○│
│    │        │        │              │                │三八一五九四│
│    │        │        │              │                │三九號）均沒│
│    │        │        │              │                │收。        │
├──┼────┼────┼───────┼────────┼──────┤
│ 4  │ 鄭贊 │吳英財  │99年11月28日16│吳英財以其友人09│鄭贊販賣第│
│    │        │        │時32分許，屏東│00000000號行動電│二級毒品，累│
│    │        │        │縣鹽埔鄉○○路│話與鄭贊持用之│犯，處有期徒│
│    │        │        │23號界揚超商  │0000000000號行動│刑肆年貳月，│
│    │        │        │              │電話聯絡，向鄭│，未扣案之販│
│    │        │        │              │贊購買價值500 元│賣第二級毒品│
│    │        │        │              │之甲基安非他命，│所得財物新臺│
│    │        │        │              │並由鄭贊將安非│幣伍佰元沒收│
│    │        │        │              │送至左列地點交付│，如全部或一│
│    │        │        │              │予吳英財，吳英財│部不能沒收時│
│    │        │        │              │再將現金500 元交│，以其財產抵│
│    │        │        │              │付鄭贊而完成交│償之，扣案之│
│    │        │        │              │易。            │SIM 卡壹枚、│
│    │        │        │              │                │NOKIA 行動電│
│    │        │        │              │                │話貳支（門號│
│    │        │        │              │                │: ○九五四○│
│    │        │        │              │                │四七二二○號│
│    │        │        │              │                │，序號:三五 │
│    │        │        │              │                │八三一二○三│
│    │        │        │              │                │三五九九三七│
│    │        │        │              │                │一號; 門號: │
│    │        │        │              │                │○九八九六二│
│    │        │        │              │                │四八○四號，│
│    │        │        │              │                │序號: 三五九│
│    │        │        │              │                │七六五○○○│
│    │        │        │              │                │五四五一五七│
│    │        │        │              │                │號）及帳冊貳│
│    │        │        │              │                │本均沒收。  │
├──┼────┼────┼───────┼────────┼──────┤
│ 5  │ 鄭贊 │李再勝  │99年11月15日11│李再勝以其098961│鄭贊共同販│
│    │ 甘偉彬 │        │時40分許，屏東│6002號電話與鄭│賣第二級毒品│
│    │        │        │縣三地門鄉半山│贊持用之00000000│，累犯，處有│
│    │        │        │腰土雞城      │04號行動電話向鄭│期徒刑肆年貳│
│    │        │        │              │贊購買價值500 │月，未扣案之│
│    │        │        │              │元之基安非他命由│共同販賣第二│
│    │        │        │              │甘偉彬將甲基安非│級毒品所得財│
│    │        │        │              │他命送至左列地付│物新臺幣伍佰│
│    │        │        │              │予李再勝，李再勝│元與甘偉彬連│
│    │        │        │              │將現金500元付予 │帶沒收，如全│
│    │        │        │              │甘偉彬而完成交易│部或一部不能│
│    │        │        │              │。              │沒收時，以其│
│    │        │        │              │                │與甘偉彬財產│
│    │        │        │              │                │連帶抵償之，│
│    │        │        │              │                │扣案之SIM 卡│
│    │        │        │              │                │壹枚、NOKIA │
│    │        │        │              │                │行動電話貳支│
│    │        │        │              │                │（門號: ○九│
│    │        │        │              │                │五四○四七二│
│    │        │        │              │                │二○號，序號│
│    │        │        │              │                │: 三五八三一│
│    │        │        │              │                │二○三三五九│
│    │        │        │              │                │九三七一號; │
│    │        │        │              │                │門號: ○九八│
│    │        │        │              │                │九六二四八○│
│    │        │        │              │                │四號，序號: │
│    │        │        │              │                │三五九七六五│
│    │        │        │              │                │○○○五四五│
│    │        │        │              │                │一五七號）及│
│    │        │        │              │                │帳冊貳本均沒│
│    │        │        │              │                │收。        │
│    │        │        │              │                │甘偉彬共同販│
│    │        │        │              │                │賣第二級毒品│
│    │        │        │              │                │，處有期徒刑│
│    │        │        │              │                │肆年，未扣案│
│    │        │        │              │                │之共同販賣第│
│    │        │        │              │                │二級毒品所得│
│    │        │        │              │                │財物新臺幣伍│
│    │        │        │              │                │佰元與鄭贊│
│    │        │        │              │                │連帶沒收，如│
│    │        │        │              │                │全部或一部不│
│    │        │        │              │                │能沒收時，以│
│    │        │        │              │                │其與鄭贊財│
│    │        │        │              │                │產連帶抵償之│
│    │        │        │              │                │，扣案之SIM │
│    │        │        │              │                │卡壹枚、NOKI│
│    │        │        │              │                │A 行動電話貳│
│    │        │        │              │                │支（門號: ○│
│    │        │        │              │                │九五四○四七│
│    │        │        │              │                │二二○號，序│
│    │        │        │              │                │號: 三五八三│
│    │        │        │              │                │一二○三三五│
│    │        │        │              │                │九九三七一號│
│    │        │        │              │                │; 門號: ○九│
│    │        │        │              │                │八九六二四八│
│    │        │        │              │                │○四號，序號│
│    │        │        │              │                │: 三五九七六│
│    │        │        │              │                │五○○○五四│
│    │        │        │              │                │五一五七號）│
│    │        │        │              │                │及帳冊貳本均│
│    │        │        │              │                │沒收。      │
├──┼────┼────┼───────┼────────┼──────┤
│ 6  │ 鄭贊 │李再勝  │99年11月17日15│李再勝以其098961│鄭贊共同販│
│    │ 黃芸蓁 │        │時18分許，屏東│6002號電話與鄭│賣第二級毒品│
│    │        │        │縣三地門鄉富谷│贊持用之00000000│，累犯，處有│
│    │        │        │灣土雞城      │04號行動電話向鄭│期徒刑肆年肆│
│    │        │        │              │贊購買價值1000│月，未扣案之│
│    │        │        │              │元之甲基安非他命│共同販賣第二│
│    │        │        │              │由黃芸蓁將甲基安│級毒品所得財│
│    │        │        │              │非他命送至左列地│物新臺幣壹仟│
│    │        │        │              │付予李再勝，李再│元與黃芸蓁連│
│    │        │        │              │勝將現金1000元交│帶沒收，如全│
│    │        │        │              │付予黃芸蓁而完成│部或一部不能│
│    │        │        │              │交易。          │沒收時，以其│
│    │        │        │              │                │與黃芸蓁財產│
│    │        │        │              │                │連帶抵償之，│
│    │        │        │              │                │扣案之SIM 卡│
│    │        │        │              │                │壹枚、NOKIA │
│    │        │        │              │                │牌行動電話貳│
│    │        │        │              │                │支（門號: ○│
│    │        │        │              │                │九五四○四七│
│    │        │        │              │                │二二○號，序│
│    │        │        │              │                │號: 三五八三│
│    │        │        │              │                │一二○三三五│
│    │        │        │              │                │九九三七一號│
│    │        │        │              │                │;門 號: ○九│
│    │        │        │              │                │八九六二四八│
│    │        │        │              │                │○四號，序號│
│    │        │        │              │                │: 三五九七六│
│    │        │        │              │                │五○○○五四│
│    │        │        │              │                │五一五七號）│
│    │        │        │              │                │、及行動電話│
│    │        │        │              │                │貳支（SONYER│
│    │        │        │              │                │ICSSON牌壹支│
│    │        │        │              │                │，門號: ○九│
│    │        │        │              │                │八九九五二三│
│    │        │        │              │                │五五號，序號│
│    │        │        │              │                │: 三五二三一│
│    │        │        │              │                │三○四三一九│
│    │        │        │              │                │九九四三號; │
│    │        │        │              │                │SAMSUNG 牌壹│
│    │        │        │              │                │支，門號: ○│
│    │        │        │              │                │九八一八五五│
│    │        │        │              │                │七一一號，序│
│    │        │        │              │                │號: 三五五二│
│    │        │        │              │                │九九○三八一│
│    │        │        │              │                │五九四三九號│
│    │        │        │              │                │）及帳冊貳本│
│    │        │        │              │                │均沒收。    │
│    │        │        │              │                │黃芸蓁共同販│
│    │        │        │              │                │賣第二級毒品│
│    │        │        │              │                │，處有期徒刑│
│    │        │        │              │                │肆年貳月，未│
│    │        │        │              │                │扣案之共同販│
│    │        │        │              │                │賣第二級毒品│
│    │        │        │              │                │所得財物新臺│
│    │        │        │              │                │幣壹仟元與鄭│
│    │        │        │              │                │贊連帶沒收│
│    │        │        │              │                │，如全部或一│
│    │        │        │              │                │部不能沒收時│
│    │        │        │              │                │，以其與鄭│
│    │        │        │              │                │贊財產連帶抵│
│    │        │        │              │                │償之，扣案之│
│    │        │        │              │                │SIM 卡壹枚、│
│    │        │        │              │                │NOKIA 牌行動│
│    │        │        │              │                │電話貳支（門│
│    │        │        │              │                │號: ○九五四│
│    │        │        │              │                │○四七二二○│
│    │        │        │              │                │號，序號: 三│
│    │        │        │              │                │五八三一二○│
│    │        │        │              │                │三三五九九三│
│    │        │        │              │                │七一號; 門號│
│    │        │        │              │                │: ○九八九六│
│    │        │        │              │                │二四八○四號│
│    │        │        │              │                │，序號: 三五│
│    │        │        │              │                │九七六五○○│
│    │        │        │              │                │○五四五一五│
│    │        │        │              │                │七號）、及行│
│    │        │        │              │                │動電話貳支（│
│    │        │        │              │                │SONYERICSSON│
│    │        │        │              │                │牌壹支，門號│
│    │        │        │              │                │: ○九八九九│
│    │        │        │              │                │五二三五五號│
│    │        │        │              │                │，序號: 三五│
│    │        │        │              │                │二三一三○四│
│    │        │        │              │                │三一九九九四│
│    │        │        │              │                │三號; SAMSUN│
│    │        │        │              │                │G 牌壹支，門│
│    │        │        │              │                │號: ○九八一│
│    │        │        │              │                │八五五七一一│
│    │        │        │              │                │號，序號: 三│
│    │        │        │              │                │五五二九九○│
│    │        │        │              │                │三八一五九四│
│    │        │        │              │                │三九號）及帳│
│    │        │        │              │                │冊貳本均沒收│
│    │        │        │              │                │。          │
├──┼────┼────┼───────┼────────┼──────┤
│ 7  │ 鄭贊 │李再勝  │99年11月17日18│李再勝以其098961│鄭贊共同販│
│    │ 黃芸蓁 │        │時47分許，    │6002號電話與鄭│賣第二級毒品│
│    │ 甘偉彬 │        │(一)屏東縣三地門│贊持用之00000000│，累犯，處有│
│    │        │        │鄉半山腰土雞城│04號行動電話向鄭│期徒刑肆年貳│
│    │        │        │(二)屏東縣鹽埔鄉│贊購買價值500 │月，未扣案之│
│    │        │        │中正路23號界揚│元之甲基安非他命│共同販賣第二│
│    │        │        │超商          │後，再於同日20時│級毒品所得財│
│    │        │        │              │6分 ，由黃芸蓁持│物新臺幣伍佰│
│    │        │        │              │用0000000000號行│元與甘偉彬、│
│    │        │        │              │動電話撥打甘偉彬│黃芸蓁連帶沒│
│    │        │        │              │000000000 號行動│收，如全部或│
│    │        │        │              │電指示甘偉彬先行│一部不能沒收│
│    │        │        │              │前往屏東縣三地門│時，以其與甘│
│    │        │        │              │鄉半山腰土雞城向│偉彬、黃芸蓁│
│    │        │        │              │李再勝先行收取50│財產連帶抵償│
│    │        │        │              │0 元，再往屏東縣│之，扣案之SI│
│    │        │        │              │鹽埔鄉○○路23號│M 卡壹枚、NO│
│    │        │        │              │界揚超商將現金交│KIA 牌行動電│
│    │        │        │              │付予黃芸蓁，由黃│話貳支（門號│
│    │        │        │              │芸蓁將甲基安非他│: ○九五四○│
│    │        │        │              │命交付予甘偉彬攜│四七二二○號│
│    │        │        │              │往上開土雞城交付│，序號: 三五│
│    │        │        │              │予李再勝。      │八三一二○三│
│    │        │        │              │                │三五九九三七│
│    │        │        │              │                │一號; 門號: │
│    │        │        │              │                │○九八九六二│
│    │        │        │              │                │四八○四號，│
│    │        │        │              │                │序號: 三五九│
│    │        │        │              │                │七六五○○○│
│    │        │        │              │                │五四五一五七│
│    │        │        │              │                │號）、及行動│
│    │        │        │              │                │電話貳支（SO│
│    │        │        │              │                │NYERICSSON牌│
│    │        │        │              │                │壹支，門號: │
│    │        │        │              │                │○九八九九五│
│    │        │        │              │                │二三五五號，│
│    │        │        │              │                │序號: 三五二│
│    │        │        │              │                │三一三○四三│
│    │        │        │              │                │一九九九四三│
│    │        │        │              │                │號;SAMSUNG牌│
│    │        │        │              │                │壹支，門號: │
│    │        │        │              │                │○九八一八五│
│    │        │        │              │                │五七一一號，│
│    │        │        │              │                │序號: 三五五│
│    │        │        │              │                │二九九○三八│
│    │        │        │              │                │一五九四三九│
│    │        │        │              │                │號）及帳冊貳│
│    │        │        │              │                │本均沒收。  │
│    │        │        │              │                │黃芸蓁共同販│
│    │        │        │              │                │賣第二級毒品│
│    │        │        │              │                │，處有期徒刑│
│    │        │        │              │                │肆年，未扣案│
│    │        │        │              │                │之共同販賣第│
│    │        │        │              │                │二級毒品所得│
│    │        │        │              │                │財物新臺幣伍│
│    │        │        │              │                │佰元與鄭贊│
│    │        │        │              │                │、甘偉彬連帶│
│    │        │        │              │                │沒收，如全部│
│    │        │        │              │                │或一部不能沒│
│    │        │        │              │                │收時，以其與│
│    │        │        │              │                │鄭贊、甘偉│
│    │        │        │              │                │彬財產連帶抵│
│    │        │        │              │                │償之，扣案之│
│    │        │        │              │                │SIM 卡壹枚、│
│    │        │        │              │                │NOKIA 牌行動│
│    │        │        │              │                │電話貳支（門│
│    │        │        │              │                │號: ○九五四│
│    │        │        │              │                │○四七二二○│
│    │        │        │              │                │號，序號: 三│
│    │        │        │              │                │五八三一二○│
│    │        │        │              │                │三三五九九三│
│    │        │        │              │                │七一號; 門號│
│    │        │        │              │                │: ○九八九六│
│    │        │        │              │                │二四八○四號│
│    │        │        │              │                │，序號: 三五│
│    │        │        │              │                │九七六五○○│
│    │        │        │              │                │○五四五一五│
│    │        │        │              │                │七號）、及行│
│    │        │        │              │                │動電話貳支（│
│    │        │        │              │                │SONYERICSSON│
│    │        │        │              │                │牌壹支，門號│
│    │        │        │              │                │: ○九八九九│
│    │        │        │              │                │五二三五五號│
│    │        │        │              │                │，序號: 三五│
│    │        │        │              │                │二三一三○四│
│    │        │        │              │                │三一九九九四│
│    │        │        │              │                │三號;SAMSUNG│
│    │        │        │              │                │牌壹支，門號│
│    │        │        │              │                │: ○九八一八│
│    │        │        │              │                │五五七一一號│
│    │        │        │              │                │，序號: 三五│
│    │        │        │              │                │五二九九○三│
│    │        │        │              │                │八一五九四三│
│    │        │        │              │                │九號）及帳冊│
│    │        │        │              │                │貳本均沒收。│
│    │        │        │              │                │甘偉彬共同販│
│    │        │        │              │                │賣第二級毒品│
│    │        │        │              │                │，處有期徒刑│
│    │        │        │              │                │肆年，未扣案│
│    │        │        │              │                │之共同販賣第│
│    │        │        │              │                │二級毒品所得│
│    │        │        │              │                │財物新臺幣伍│
│    │        │        │              │                │佰元與鄭贊│
│    │        │        │              │                │、黃芸蓁連帶│
│    │        │        │              │                │沒收，如全部│
│    │        │        │              │                │或一部不能沒│
│    │        │        │              │                │收時，以其與│
│    │        │        │              │                │鄭贊、黃芸│
│    │        │        │              │                │蓁財產連帶抵│
│    │        │        │              │                │償之，扣案之│
│    │        │        │              │                │扣案之SIM 卡│
│    │        │        │              │                │壹枚、NOKIA │
│    │        │        │              │                │牌行動電話貳│
│    │        │        │              │                │支（門號: ○│
│    │        │        │              │                │九五四○四七│
│    │        │        │              │                │二二○號，序│
│    │        │        │              │                │號: 三五八三│
│    │        │        │              │                │一二○三三五│
│    │        │        │              │                │九九三七一號│
│    │        │        │              │                │; 門號: ○九│
│    │        │        │              │                │八九六二四八│
│    │        │        │              │                │○四號，序號│
│    │        │        │              │                │: 三五九七六│
│    │        │        │              │                │五○○○五四│
│    │        │        │              │                │五一五七號）│
│    │        │        │              │                │、及行動電話│
│    │        │        │              │                │貳支（SONYER│
│    │        │        │              │                │ICSSON牌壹支│
│    │        │        │              │                │，門號: ○九│
│    │        │        │              │                │八九九五二三│
│    │        │        │              │                │五五號，序號│
│    │        │        │              │                │: 三五二三一│
│    │        │        │              │                │三○四三一九│
│    │        │        │              │                │九九四三號; │
│    │        │        │              │                │SAMSUNG 牌壹│
│    │        │        │              │                │支，門號: ○│
│    │        │        │              │                │九八一八五五│
│    │        │        │              │                │七一一號，序│
│    │        │        │              │                │號: 三五五二│
│    │        │        │              │                │九九○三八一│
│    │        │        │              │                │五九四三九號│
│    │        │        │              │                │）及帳冊貳本│
│    │        │        │              │                │均沒收。    │
├──┼────┼────┼───────┼────────┼──────┤
│ 8  │ 鄭贊 │柯文賢  │99年7 月29日19│柯文賢以其093922│鄭贊共同販│
│    │ 黃芸蓁 │        │時15分許，屏東│5005號電話撥打與│賣第二級毒品│
│    │        │        │縣鹽埔鄉振興村│鄭贊所持用之09│，累犯，處有│
│    │        │        │高山街1號之7鄭│00000000號行動電│期徒刑肆年肆│
│    │        │        │贊與黃芸蓁住│話，並由黃芸蓁負│月，未扣案之│
│    │        │        │處前          │責接聽，經柯文賢│共同販賣第二│
│    │        │        │              │表明欲購買價值10│級毒品所得財│
│    │        │        │              │00元之甲基安非他│物新臺幣壹仟│
│    │        │        │              │命後，並由黃芸蓁│元與黃芸蓁連│
│    │        │        │              │將甲基安非他命放│帶沒收，如全│
│    │        │        │              │處前煙盒內，柯文│部或一部不能│
│    │        │        │              │賢將煙盒內安非他│沒收時，以其│
│    │        │        │              │命取出後，將現金│與黃芸蓁財產│
│    │        │        │              │1000元放入煙盒內│連帶抵償之，│
│    │        │        │              │，再將該煙盒放進│扣案之SIM 卡│
│    │        │        │              │鄭贊之機車置物│壹枚、NOKIA │
│    │        │        │              │箱。            │牌行動電話貳│
│    │        │        │              │                │支（門號: ○│
│    │        │        │              │                │九五四○四七│
│    │        │        │              │                │二二○號，序│
│    │        │        │              │                │號: 三五八三│
│    │        │        │              │                │一二○三三五│
│    │        │        │              │                │九九三七一號│
│    │        │        │              │                │;門 號: ○九│
│    │        │        │              │                │八九六二四八│
│    │        │        │              │                │○四號，序號│
│    │        │        │              │                │: 三五九七六│
│    │        │        │              │                │五○○○五四│
│    │        │        │              │                │五一五七號）│
│    │        │        │              │                │、及行動電話│
│    │        │        │              │                │貳支（SONYER│
│    │        │        │              │                │ICSSON牌壹支│
│    │        │        │              │                │，門號: ○九│
│    │        │        │              │                │八九九五二三│
│    │        │        │              │                │五五號，序號│
│    │        │        │              │                │: 三五二三一│
│    │        │        │              │                │三○四三一九│
│    │        │        │              │                │九九四三號; │
│    │        │        │              │                │SAMSUNG 牌壹│
│    │        │        │              │                │支，門號: ○│
│    │        │        │              │                │九八一八五五│
│    │        │        │              │                │七一一號，序│
│    │        │        │              │                │號: 三五五二│
│    │        │        │              │                │九九○三八一│
│    │        │        │              │                │五九四三九號│
│    │        │        │              │                │）及帳冊貳本│
│    │        │        │              │                │均沒收。    │
│    │        │        │              │                │黃芸蓁共同販│
│    │        │        │              │                │賣第二級毒品│
│    │        │        │              │                │，處有期徒刑│
│    │        │        │              │                │肆年貳月，未│
│    │        │        │              │                │扣案之共同販│
│    │        │        │              │                │賣第二級毒品│
│    │        │        │              │                │所得財物新臺│
│    │        │        │              │                │幣壹仟元與鄭│
│    │        │        │              │                │贊連帶沒收│
│    │        │        │              │                │，如全部或一│
│    │        │        │              │                │部不能沒收時│
│    │        │        │              │                │，以其與鄭│
│    │        │        │              │                │贊財產連帶抵│
│    │        │        │              │                │償之，扣案之│
│    │        │        │              │                │SIM 卡壹枚、│
│    │        │        │              │                │NOKIA 牌行動│
│    │        │        │              │                │電話貳支（門│
│    │        │        │              │                │號: ○九五四│
│    │        │        │              │                │○四七二二○│
│    │        │        │              │                │號，序號: 三│
│    │        │        │              │                │五八三一二○│
│    │        │        │              │                │三三五九九三│
│    │        │        │              │                │七一號; 門號│
│    │        │        │              │                │: ○九八九六│
│    │        │        │              │                │二四八○四號│
│    │        │        │              │                │，序號: 三五│
│    │        │        │              │                │九七六五○○│
│    │        │        │              │                │○五四五一五│
│    │        │        │              │                │七號）、及行│
│    │        │        │              │                │動電話貳支（│
│    │        │        │              │                │SONYERICSSON│
│    │        │        │              │                │牌壹支，門號│
│    │        │        │              │                │: ○九八九九│
│    │        │        │              │                │五二三五五號│
│    │        │        │              │                │，序號: 三五│
│    │        │        │              │                │二三一三○四│
│    │        │        │              │                │三一九九九四│
│    │        │        │              │                │三號; SAMSUN│
│    │        │        │              │                │G 牌壹支，門│
│    │        │        │              │                │號: ○九八一│
│    │        │        │              │                │八五五七一一│
│    │        │        │              │                │號，序號: 三│
│    │        │        │              │                │五五二九九○│
│    │        │        │              │                │三八一五九四│
│    │        │        │              │                │三九號）及帳│
│    │        │        │              │                │冊貳本均沒收│
│    │        │        │              │                │。          │
├──┼────┼────┼───────┼────────┼──────┤
│ 9  │ 鄭贊 │柯文賢  │99年8 月11日15│柯文賢以其093922│鄭贊販賣第│
│    │        │        │時46分許，屏東│5005號電話與黃芸│二級毒品，累│
│    │        │        │縣鹽埔鄉○○路│蓁持用之00000000│犯，處有期徒│
│    │        │        │9 號          │88號行動電話聯繫│刑肆年肆月，│
│    │        │        │              │，由鄭贊接聽後│，未扣案之販│
│    │        │        │              │，柯文賢遂向鄭│賣第二級毒品│
│    │        │        │              │贊購買價值1000元│所得財物新臺│
│    │        │        │              │之甲基安非他命鄭│幣壹仟元沒收│
│    │        │        │              │贊將甲基安非他│，如全部或一│
│    │        │        │              │命送至左列地付予│部不能沒收時│
│    │        │        │              │柯文賢，柯文賢再│，以其財產抵│
│    │        │        │              │將現金1000元交付│償之，扣案之│
│    │        │        │              │予鄭贊而完成交│SIM 卡壹枚、│
│    │        │        │              │易。            │NOKIA 牌行動│
│    │        │        │              │                │電話貳支（門│
│    │        │        │              │                │號: ○九五四│
│    │        │        │              │                │○四七二二○│
│    │        │        │              │                │號，序號: 三│
│    │        │        │              │                │五八三一二○│
│    │        │        │              │                │三三五九九三│
│    │        │        │              │                │七一號; 門號│
│    │        │        │              │                │: ○九八九六│
│    │        │        │              │                │二四八○四號│
│    │        │        │              │                │，序號: 三五│
│    │        │        │              │                │九七六五○○│
│    │        │        │              │                │○五四五一五│
│    │        │        │              │                │七號）及帳冊│
│    │        │        │              │                │貳本沒收。  │
├──┼────┼────┼───────┼────────┼──────┤
│ 10 │ 鄭贊 │柯文賢  │99年11月19日17│柯文賢以其093922│鄭贊販賣第│
│    │        │        │時11分許，屏東│5005號電話與鄭│二級毒品，累│
│    │        │        │縣鹽埔鄉○○路│贊持用之00000000│犯，處有期徒│
│    │        │        │23號界揚超商附│04號行動電話聯繫│刑肆年肆月，│
│    │        │        │近巷子        │，向鄭贊購買價│，未扣案之販│
│    │        │        │              │值1000元之安非他│賣第二級毒品│
│    │        │        │              │命，並由鄭贊將│所得財物新臺│
│    │        │        │              │甲基安非他命送至│幣壹仟元沒收│
│    │        │        │              │地點交付予柯文賢│，如全部或一│
│    │        │        │              │，柯文賢再將現金│部不能沒收時│
│    │        │        │              │1000元交付予鄭│，以其財產抵│
│    │        │        │              │贊而完成交易。  │償之，扣案之│
│    │        │        │              │                │SIM 卡壹枚、│
│    │        │        │              │                │NOKIA 牌行動│
│    │        │        │              │                │電話貳支（門│
│    │        │        │              │                │號: ○九五四│
│    │        │        │              │                │○四七二二○│
│    │        │        │              │                │號，序號: 三│
│    │        │        │              │                │五八三一二○│
│    │        │        │              │                │三三五九九三│
│    │        │        │              │                │七一號; 門號│
│    │        │        │              │                │: ○九八九六│
│    │        │        │              │                │二四八○四號│
│    │        │        │              │                │，序號: 三五│
│    │        │        │              │                │九七六五○○│
│    │        │        │              │                │○五四五一五│
│    │        │        │              │                │七號）及帳冊│
│    │        │        │              │                │貳本沒收。  │
├──┼────┼────┼───────┼────────┼──────┤
│ 11 │ 鄭贊 │柯文賢  │99年12月7日3時│柯文賢以其093922│鄭贊販賣第│
│    │        │        │8分許，屏東縣 │5005號電話與鄭│二級毒品，累│
│    │        │        │鹽埔鄉○○路9 │贊持用之00000000│犯，處有期徒│
│    │        │        │號            │04號行動電話聯繫│刑肆年陸月，│
│    │        │        │              │，向鄭贊購買價│，未扣案之販│
│    │        │        │              │值3000元之安非他│賣第二級毒品│
│    │        │        │              │命，並由鄭贊將│所得財物新臺│
│    │        │        │              │甲基安非他命送至│幣仟元沒收│
│    │        │        │              │地點藏放於柯文賢│，如全部或一│
│    │        │        │              │工作所戴之斗笠內│部不能沒收時│
│    │        │        │              │，由柯文賢自行拿│，以其財產抵│
│    │        │        │              │取，價金之部分因│償之，扣案之│
│    │        │        │              │柯文賢未即交付予│SIM 卡壹枚、│
│    │        │        │              │鄭贊，鄭贊即│NOKIA 牌行動│
│    │        │        │              │因本案遭到逮捕。│電話貳支（門│
│    │        │        │              │                │號: ○九五四│
│    │        │        │              │                │○四七二二○│
│    │        │        │              │                │號，序號: 三│
│    │        │        │              │                │五八三一二○│
│    │        │        │              │                │三三五九九三│
│    │        │        │              │                │七一號; 門號│
│    │        │        │              │                │: ○九八九六│
│    │        │        │              │                │二四八○四號│
│    │        │        │              │                │，序號: 三五│
│    │        │        │              │                │九七六五○○│
│    │        │        │              │                │○五四五一五│
│    │        │        │              │                │七號）及帳冊│
│    │        │        │              │                │貳本沒收。  │
├──┼────┼────┼───────┼────────┼──────┤
│ 12 │ 黃芸蓁 │杜正忠  │99年11月19日8 │杜正忠以其097047│黃芸蓁販賣第│
│    │        │        │時50分許，屏東│7241號電話與黃芸│二級毒品，處│
│    │        │        │縣鹽埔鄉○○路│蓁持用之00000000│有期徒刑肆年│
│    │        │        │23號界揚超商電│55號行動電話向鄭│貳月，未扣案│
│    │        │        │玩間內        │贊購買價值1000│之販賣第二級│
│    │        │        │              │元之甲基安非他命│毒品所得財物│
│    │        │        │              │由黃芸蓁將甲基安│新臺幣壹仟元│
│    │        │        │              │非他命送至左列地│沒收，如全部│
│    │        │        │              │甲基安非他命藏於│或一部不能沒│
│    │        │        │              │飲料盒內再放置於│收時，以其財│
│    │        │        │              │某機台上，並示意│產抵償之，扣│
│    │        │        │              │杜正忠自行前往拿│案之行動電話│
│    │        │        │              │取，杜正忠再將現│貳支（SONYER│
│    │        │        │              │金1000元交付予黃│ICSSON牌壹支│
│    │        │        │              │芸蓁而完成交易。│，門號: ○九│
│    │        │        │              │                │八九九五二三│
│    │        │        │              │                │五五號，序號│
│    │        │        │              │                │: 三五二三一│
│    │        │        │              │                │三○四三一九│
│    │        │        │              │                │九九四三號; │
│    │        │        │              │                │SAMSUNG牌壹 │
│    │        │        │              │                │支，門號: ○│
│    │        │        │              │                │九八一八五五│
│    │        │        │              │                │七一一號，序│
│    │        │        │              │                │號: 三五五二│
│    │        │        │              │                │九九○三八一│
│    │        │        │              │                │五九四三九號│
│    │        │        │              │                │）沒收。    │
├──┼────┼────┼───────┼────────┼──────┤
│ 13 │ 鄭贊 │高志文  │99年7 月25日13│高志文以其098381│鄭贊販賣第│
│    │        │        │時51分許，屏東│5401號電話與黃芸│二級毒品，累│
│    │        │        │縣鹽埔鄉振興村│蓁持用之00000000│犯，處有期徒│
│    │        │        │高山街1號之7附│88號行動電話聯繫│刑肆年貳月，│
│    │        │        │近涼亭        │，由鄭贊接聽後│，未扣案之販│
│    │        │        │              │，高志文遂向鄭│賣第二級毒品│
│    │        │        │              │贊購買價值500 元│所得財物新臺│
│    │        │        │              │之甲基安非他命，│幣伍百元沒收│
│    │        │        │              │鄭贊將甲基安非│，如全部或一│
│    │        │        │              │他命送至左列地點│部不能沒收時│
│    │        │        │              │予高志文，高志文│，以其財產抵│
│    │        │        │              │再將現金1000元交│償之，扣案之│
│    │        │        │              │付予鄭贊而完成│SIM 卡壹枚、│
│    │        │        │              │交易。          │NOKIA 牌行動│
│    │        │        │              │                │電話貳支（門│
│    │        │        │              │                │號: ○九五四│
│    │        │        │              │                │○四七二二○│
│    │        │        │              │                │號，序號: 三│
│    │        │        │              │                │五八三一二○│
│    │        │        │              │                │三三五九九三│
│    │        │        │              │                │七一號; 門號│
│    │        │        │              │                │: ○九八九六│
│    │        │        │              │                │二四八○四號│
│    │        │        │              │                │，序號: 三五│
│    │        │        │              │                │九七六五○○│
│    │        │        │              │                │○五四五一五│
│    │        │        │              │                │七號）及帳冊│
│    │        │        │              │                │貳本沒收。  │
├──┼────┼────┼───────┼────────┼──────┤
│ 14 │ 鄭贊 │高志文  │99年7 月28日13│高志文以其098381│鄭贊販賣第│
│    │        │        │時55分許，屏東│5401號電話與鄭│二級毒品，累│
│    │        │        │縣鹽埔鄉振興村│贊持用之00000000│犯，處有期徒│
│    │        │        │某大廟        │71號行動電話聯繫│刑肆年貳月，│
│    │        │        │              │，向鄭贊購買價│，未扣案之販│
│    │        │        │              │值500元之安他命 │賣第二級毒品│
│    │        │        │              │，並由鄭贊將甲│所得財物新臺│
│    │        │        │              │基安非他命送至地│幣伍佰元沒收│
│    │        │        │              │點交付予高志文，│，如全部或一│
│    │        │        │              │高志文再將現金50│部不能沒收時│
│    │        │        │              │0 元交付贊而完│，以其財產抵│
│    │        │        │              │成交易。        │償之，扣案之│
│    │        │        │              │                │SIM 卡壹枚、│
│    │        │        │              │                │NOKIA 牌行動│
│    │        │        │              │                │電話貳支（門│
│    │        │        │              │                │號: ○九五四│
│    │        │        │              │                │○四七二二○│
│    │        │        │              │                │號，序號: 三│
│    │        │        │              │                │五八三一二○│
│    │        │        │              │                │三三五九九三│
│    │        │        │              │                │七一號; 門號│
│    │        │        │              │                │: ○九八九六│
│    │        │        │              │                │二四八○四號│
│    │        │        │              │                │，序號: 三五│
│    │        │        │              │                │九七六五○○│
│    │        │        │              │                │○五四五一五│
│    │        │        │              │                │七號）及帳冊│
│    │        │        │              │                │貳本沒收。  │
├──┼────┼────┼───────┼────────┼──────┤
│ 15 │ 鄭贊 │ 高志文 │99年8月6日16時│高志文以其098381│鄭贊共同販│
│    │ 黃芸蓁 │        │20分許，屏東縣│5401號電話分別與│賣第二級毒品│
│    │        │        │鹽埔鄉振興村馬│黃芸蓁持用之0958│，累犯，處有│
│    │        │        │路旁          │36738 號行動電話│期徒刑肆年貳│
│    │        │        │              │及鄭贊持用之09│月，未扣案之│
│    │        │        │              │00000000號行動電│共同販賣第二│
│    │        │        │              │話聯繫，向鄭贊│級毒品所得財│
│    │        │        │              │、黃芸蓁購買價值│物新臺幣伍佰│
│    │        │        │              │500 元之甲安非他│元與黃芸蓁連│
│    │        │        │              │命，並由鄭贊將│帶沒收，如全│
│    │        │        │              │甲基安非他命送至│部或一部不能│
│    │        │        │              │左列地點交高志文│沒收時，以其│
│    │        │        │              │，高志文再將現金│與黃芸蓁連帶│
│    │        │        │              │500 元交付鄭贊│財產抵償之，│
│    │        │        │              │而完成交易。    │扣案之SIM 卡│
│    │        │        │              │                │壹枚、NOKIA │
│    │        │        │              │                │牌行動電話貳│
│    │        │        │              │                │支（門號: ○│
│    │        │        │              │                │九五四○四七│
│    │        │        │              │                │二二○號，序│
│    │        │        │              │                │號: 三五八三│
│    │        │        │              │                │一二○三三五│
│    │        │        │              │                │九九三七一號│
│    │        │        │              │                │;門 號: ○九│
│    │        │        │              │                │八九六二四八│
│    │        │        │              │                │○四號，序號│
│    │        │        │              │                │: 三五九七六│
│    │        │        │              │                │五○○○五四│
│    │        │        │              │                │五一五七號）│
│    │        │        │              │                │、及行動電話│
│    │        │        │              │                │貳支（SONYER│
│    │        │        │              │                │ICSS ON 牌壹│
│    │        │        │              │                │支，門號: ○│
│    │        │        │              │                │九八九九五二│
│    │        │        │              │                │三五五號，序│
│    │        │        │              │                │號: 三五二三│
│    │        │        │              │                │一三○四三一│
│    │        │        │              │                │九九九四三號│
│    │        │        │              │                │; SAMSUNG 牌│
│    │        │        │              │                │壹支，門號: │
│    │        │        │              │                │○九八一八五│
│    │        │        │              │                │五七一一號，│
│    │        │        │              │                │序號: 三五五│
│    │        │        │              │                │二九九○三八│
│    │        │        │              │                │一五九四三九│
│    │        │        │              │                │號）及帳冊貳│
│    │        │        │              │                │本均沒收。  │
│    │        │        │              │                │黃芸蓁共同販│
│    │        │        │              │                │賣第二級毒品│
│    │        │        │              │                │，處有期徒刑│
│    │        │        │              │                │肆年，未扣案│
│    │        │        │              │                │之共同販賣第│
│    │        │        │              │                │二級毒品所得│
│    │        │        │              │                │財物新臺幣伍│
│    │        │        │              │                │佰元與鄭贊│
│    │        │        │              │                │連帶沒收，如│
│    │        │        │              │                │全部或一部不│
│    │        │        │              │                │能沒收時，以│
│    │        │        │              │                │其與鄭贊財│
│    │        │        │              │                │產連帶抵償之│
│    │        │        │              │                │，扣案之SIM │
│    │        │        │              │                │卡壹枚、NOKI│
│    │        │        │              │                │A 牌行動電話│
│    │        │        │              │                │貳支（門號: │
│    │        │        │              │                │○九五四○四│
│    │        │        │              │                │七二二○號，│
│    │        │        │              │                │序號: 三五八│
│    │        │        │              │                │三一二○三三│
│    │        │        │              │                │五九九三七一│
│    │        │        │              │                │號; 門號: ○│
│    │        │        │              │                │九八九六二四│
│    │        │        │              │                │八○四號，序│
│    │        │        │              │                │號: 三五九七│
│    │        │        │              │                │六五○○○五│
│    │        │        │              │                │四五一五七號│
│    │        │        │              │                │）、及行動電│
│    │        │        │              │                │話貳支（SONY│
│    │        │        │              │                │ERICSSON牌壹│
│    │        │        │              │                │支，門號: ○│
│    │        │        │              │                │九八九九五二│
│    │        │        │              │                │三五五號，序│
│    │        │        │              │                │號: 三五二三│
│    │        │        │              │                │一三○四三一│
│    │        │        │              │                │九九九四三號│
│    │        │        │              │                │; SAMSUNG 牌│
│    │        │        │              │                │壹支，門號: │
│    │        │        │              │                │○九八一八五│
│    │        │        │              │                │五七一一號，│
│    │        │        │              │                │序號: 三五五│
│    │        │        │              │                │二九九○三八│
│    │        │        │              │                │一五九四三九│
│    │        │        │              │                │號）及帳冊貳│
│    │        │        │              │                │本均沒收。  │
├──┼────┼────┼───────┼────────┼──────┤
│ 16 │ 鄭贊 │ 高志文 │99年8月9日17時│高志文以其098381│鄭贊共同販│                                               ││    │        │        │時35分許      │鄉振興村高│持用之0000000000號行動電話聯向鄭  │                                 │
│    │ 黃芸蓁 │        │35分許，屏東縣│5401號電話與黃芸│賣第二級毒品│                                               │
│    │        │        │鹽埔山街1號之7│蓁所持用00000000│，累犯，處有│                                               │
│    │        │        │附近涼亭      │88號行動電話聯繫│期徒刑肆年貳│                                               │
│    │        │        │              │，向鄭贊與黃芸│月，未扣案之│                                               │
│    │        │        │              │蓁購買價值500之 │共同販賣第二│                                               │
│    │        │        │              │甲基安非他命，並│級毒品所得財│
│    │        │        │              │由鄭贊將安非他│物新臺幣伍佰│
│    │        │        │              │命送至左列地點交│元與黃芸蓁連│
│    │        │        │              │付予高志文，高志│帶沒收，如全│
│    │        │        │              │文再將現金500元 │部或一部不能│
│    │        │        │              │交鄭贊而完成交│沒收時，以其│
│    │        │        │              │易。            │與黃芸蓁財產│
│    │        │        │              │                │連帶抵償之，│
│    │        │        │              │                │扣案之SIM 卡│
│    │        │        │              │                │壹枚、NOKIA │
│    │        │        │              │                │牌行動電話貳│
│    │        │        │              │                │支（門號: ○│
│    │        │        │              │                │九五四○四七│
│    │        │        │              │                │二二○號，序│
│    │        │        │              │                │號: 三五八三│
│    │        │        │              │                │一二○三三五│
│    │        │        │              │                │九九三七一號│
│    │        │        │              │                │;門 號: ○九│
│    │        │        │              │                │八九六二四八│
│    │        │        │              │                │○四號，序號│
│    │        │        │              │                │: 三五九七六│
│    │        │        │              │                │五○○○五四│
│    │        │        │              │                │五一五七號）│
│    │        │        │              │                │、及行動電話│
│    │        │        │              │                │貳支（SONYER│
│    │        │        │              │                │ICSS ON 牌壹│
│    │        │        │              │                │支，門號: ○│
│    │        │        │              │                │九八九九五二│
│    │        │        │              │                │三五五號，序│
│    │        │        │              │                │號: 三五二三│
│    │        │        │              │                │一三○四三一│
│    │        │        │              │                │九九九四三號│
│    │        │        │              │                │; SAMSUNG 牌│
│    │        │        │              │                │壹支，門號: │
│    │        │        │              │                │○九八一八五│
│    │        │        │              │                │五七一一號，│
│    │        │        │              │                │序號: 三五五│
│    │        │        │              │                │二九九○三八│
│    │        │        │              │                │一五九四三九│
│    │        │        │              │                │號）及帳冊貳│
│    │        │        │              │                │本均沒收。  │
│    │        │        │              │                │黃芸蓁共同販│
│    │        │        │              │                │賣第二級毒品│
│    │        │        │              │                │，處有期徒刑│
│    │        │        │              │                │肆年，未扣案│
│    │        │        │              │                │之共同販賣第│
│    │        │        │              │                │二級毒品所得│
│    │        │        │              │                │財物新臺幣伍│
│    │        │        │              │                │佰元與鄭贊│
│    │        │        │              │                │連帶沒收，如│
│    │        │        │              │                │全部或一部不│
│    │        │        │              │                │能沒收時，以│
│    │        │        │              │                │其與鄭贊財│
│    │        │        │              │                │產連帶抵償之│
│    │        │        │              │                │扣案之SIM 卡│
│    │        │        │              │                │壹枚、NOKIA │
│    │        │        │              │                │牌行動電話貳│
│    │        │        │              │                │支（門號: ○│
│    │        │        │              │                │九五四○四七│
│    │        │        │              │                │二二○號，序│
│    │        │        │              │                │號: 三五八三│
│    │        │        │              │                │一二○三三五│
│    │        │        │              │                │九九三七一號│
│    │        │        │              │                │;門 號: ○九│
│    │        │        │              │                │八九六二四八│
│    │        │        │              │                │○四號，序號│
│    │        │        │              │                │: 三五九七六│
│    │        │        │              │                │五○○○五四│
│    │        │        │              │                │五一五七號）│
│    │        │        │              │                │、及行動電話│
│    │        │        │              │                │貳支（SONYER│
│    │        │        │              │                │ICSS ON 牌壹│
│    │        │        │              │                │支，門號: ○│
│    │        │        │              │                │九八九九五二│
│    │        │        │              │                │三五五號，序│
│    │        │        │              │                │號: 三五二三│
│    │        │        │              │                │一三○四三一│
│    │        │        │              │                │九九九四三號│
│    │        │        │              │                │; SAMSUNG 牌│
│    │        │        │              │                │壹支，門號: │
│    │        │        │              │                │○九八一八五│
│    │        │        │              │                │五七一一號，│
│    │        │        │              │                │序號: 三五五│
│    │        │        │              │                │二九九○三八│
│    │        │        │              │                │一五九四三九│
│    │        │        │              │                │號）及帳冊貳│
│    │        │        │              │                │本均沒收。  │
├──┼────┼────┼───────┼────────┼──────┤
│ 17 │ 鄭贊 │ 高志文 │99年11月19日0 │高志文以其098381│鄭贊販賣第│
│    │        │        │時18分許，屏東│5401號電話與鄭│二級毒品，累│
│    │        │        │縣瑪家鄉三和附│贊持用之00000000│犯，處有期徒│
│    │        │        │附近田園      │04號行動電話聯繫│刑肆年貳月，│
│    │        │        │              │，向鄭贊購買價│，未扣案之販│
│    │        │        │              │值500 元之甲基安│賣第二級毒品│
│    │        │        │              │非他命，並由鄭│所得財物新臺│
│    │        │        │              │贊將甲基安非他命│幣伍百元沒收│
│    │        │        │              │安非他命送至左列│，如全部或一│
│    │        │        │              │地點交付予高志文│部不能沒收時│
│    │        │        │              │，高志文再將現金│，以其財產抵│
│    │        │        │              │500交付鄭贊而 │償之，扣案之│
│    │        │        │              │完成交易        │SIM 卡壹枚、│
│    │        │        │              │。              │NOKIA 牌行動│
│    │        │        │              │                │電話貳支（門│
│    │        │        │              │                │號: ○九五四│
│    │        │        │              │                │○四七二二○│
│    │        │        │              │                │號，序號: 三│
│    │        │        │              │                │五八三一二○│
│    │        │        │              │                │三三五九九三│
│    │        │        │              │                │七一號; 門號│
│    │        │        │              │                │: ○九八九六│
│    │        │        │              │                │二四八○四號│
│    │        │        │              │                │，序號: 三五│
│    │        │        │              │                │九七六五○○│
│    │        │        │              │                │○五四五一五│
│    │        │        │              │                │七號）及帳冊│
│    │        │        │              │                │貳本均沒收。│
├──┼────┼────┼───────┼────────┼──────┤
│ 18 │ 鄭贊 │ 高志文 │99年12月1 日17│高志文以其098381│鄭贊販賣第│
│    │        │        │時27分許，屏東│5401號電話與鄭│二級毒品，累│
│    │        │        │縣鹽埔鄉○○路│贊持用之00000000│犯，處有期徒│
│    │        │        │23號之界揚超商│04號行動電話聯繫│刑肆年貳月，│
│    │        │        │              │，向鄭贊購買價│，未扣案之販│
│    │        │        │              │值500 元之安他命│賣第二級毒品│
│    │        │        │              │，並由鄭贊將甲│所得財物新臺│
│    │        │        │              │基安非他命送至地│幣伍百元沒收│
│    │        │        │              │點交付予高志文，│，如全部或一│
│    │        │        │              │高志文再將現金50│部不能沒收時│
│    │        │        │              │0 元交付鄭贊而│，以其財產抵│
│    │        │        │              │完成交易。      │償之，扣案之│
│    │        │        │              │                │SIM 卡壹枚、│
│    │        │        │              │                │NOKIA 牌行動│
│    │        │        │              │                │電話貳支（門│
│    │        │        │              │                │號: ○九五四│
│    │        │        │              │                │○四七二二○│
│    │        │        │              │                │號，序號: 三│
│    │        │        │              │                │五八三一二○│
│    │        │        │              │                │三三五九九三│
│    │        │        │              │                │七一號; 門號│
│    │        │        │              │                │: ○九八九六│
│    │        │        │              │                │二四八○四號│
│    │        │        │              │                │，序號: 三五│
│    │        │        │              │                │九七六五○○│
│    │        │        │              │                │○五四五一五│
│    │        │        │              │                │七號）及帳冊│
│    │        │        │              │                │貳本均沒收。│
├──┼────┼────┼───────┼────────┼──────┤
│ 19 │ 鄭贊 │ 高志文 │99年12月2 日22│高志文以其098381│鄭贊販賣第│
│    │        │        │時29分許，屏東│5401號電話與鄭│二級毒品，累│
│    │        │        │縣鹽埔鄉○○路│贊持用之00000000│犯，處有期徒│
│    │        │        │23號之界揚超商│04號行動電話向鄭│刑肆年貳月，│
│    │        │        │              │贊購買價值500 │，未扣案之販│
│    │        │        │              │元之基安非他命由│賣第二級毒品│
│    │        │        │              │鄭贊將甲基安非│所得財物新臺│
│    │        │        │              │他命送至左列地付│幣伍佰元沒收│
│    │        │        │              │予高志文，高志文│，如全部或一│
│    │        │        │              │再將現金500交付 │部不能沒收時│
│    │        │        │              │鄭贊而完成交易│，以其財產抵│
│    │        │        │              │。              │償之，扣案之│
│    │        │        │              │                │SIM 卡壹枚、│
│    │        │        │              │                │NOKIA 牌行動│
│    │        │        │              │                │電話貳支（門│
│    │        │        │              │                │號: ○九五四│
│    │        │        │              │                │○四七二二○│
│    │        │        │              │                │號，序號: 三│
│    │        │        │              │                │五八三一二○│
│    │        │        │              │                │三三五九九三│
│    │        │        │              │                │七一號; 門號│
│    │        │        │              │                │: ○九八九六│
│    │        │        │              │                │二四八○四號│
│    │        │        │              │                │，序號: 三五│
│    │        │        │              │                │九七六五○○│
│    │        │        │              │                │○五四五一五│
│    │        │        │              │                │七號）及帳冊│
│    │        │        │              │                │貳本均沒收。│
├──┼────┼────┼───────┼────────┼──────┤
│ 20 │ 鄭贊 │ 高志文 │99年12月3日12 │高志文以其098381│鄭贊販賣第│                                              │
│    │        │        │時57分許，屏東│5401號電話與鄭│二級毒品，累│                                              │
│    │        │        │縣鹽埔鄉振興村│贊持用之00000000│犯，處有期徒│                                              │
│    │        │        │高山街1號之7附│04號行動電話聯繫│刑肆年陸月，│                                              │
│    │        │        │近涼亭        │，向鄭贊購買價│，未扣案之販│                                              │
│    │        │        │              │值3000元之甲基安│賣第二級毒品│                                              │
│    │        │        │              │非他命，並由鄭│所得財物新臺│
│    │        │        │              │贊將甲基安非他命│幣仟元沒收│
│    │        │        │              │送至左列地點交付│，如全部或一│
│    │        │        │              │予高志文，高志文│部不能沒收時│
│    │        │        │              │再將現金3000元交│，以其財產抵│
│    │        │        │              │付鄭贊而完成交│償之，扣案之│
│    │        │        │              │易。            │SIM 卡壹枚、│
│    │        │        │              │                │NOKIA 牌行動│
│    │        │        │              │                │電話貳支（門│
│    │        │        │              │                │號: ○九五四│
│    │        │        │              │                │○四七二二○│
│    │        │        │              │                │號，序號: 三│
│    │        │        │              │                │五八三一二○│
│    │        │        │              │                │三三五九九三│
│    │        │        │              │                │七一號; 門號│
│    │        │        │              │                │: ○九八九六│
│    │        │        │              │                │二四八○四號│
│    │        │        │              │                │，序號: 三五│
│    │        │        │              │                │九七六五○○│
│    │        │        │              │                │○五四五一五│
│    │        │        │              │                │七號）及帳冊│
│    │        │        │              │                │貳本均沒收。│
├──┼────┼────┼───────┼────────┼──────┤
│ 21 │ 鄭贊 │ 高志文 │99年12月7 日17│高志文以其098381│鄭贊共同販│
│    │ 甘偉彬 │        │時26分許，屏東│5401號電話與鄭│賣第二級毒品│
│    │        │        │縣鹽埔鄉振興村│贊持用之00000000│，累犯，處有│
│    │        │        │高山街1號之7附│04號行動電話向鄭│期徒刑肆年陸│
│    │        │        │近涼亭（即大水│贊購買價值3000│月，未扣案之│
│    │        │        │溝）          │元之甲基安非他命│共同販賣第二│
│    │        │        │              │由鄭贊指示甘偉│級毒品所得財│
│    │        │        │              │彬將甲基安非他命│物新臺幣仟│
│    │        │        │              │送至左列地點交付│元與甘偉彬連│
│    │        │        │              │予高志文，高志文│帶沒收，如全│
│    │        │        │              │再將現金3000元交│部或一部不能│
│    │        │        │              │付甘偉彬而完成交│沒收時，以其│
│    │        │        │              │易。            │與甘偉彬財產│
│    │        │        │              │                │連帶抵償之，│
│    │        │        │              │                │扣案之SIM 卡│
│    │        │        │              │                │壹枚、NOKIA │
│    │        │        │              │                │牌行動電話貳│
│    │        │        │              │                │支（門號: ○│
│    │        │        │              │                │九五四○四七│
│    │        │        │              │                │二二○號，序│
│    │        │        │              │                │號: 三五八三│
│    │        │        │              │                │一二○三三五│
│    │        │        │              │                │九九三七一號│
│    │        │        │              │                │; 門號: ○九│
│    │        │        │              │                │八九六二四八│
│    │        │        │              │                │○四號，序號│
│    │        │        │              │                │: 三五九七六│
│    │        │        │              │                │五○○○五四│
│    │        │        │              │                │五一五七號）│
│    │        │        │              │                │及帳冊貳本均│
│    │        │        │              │                │沒收。      │
│    │        │        │              │                │甘偉彬共同販│
│    │        │        │              │                │賣第二級毒品│
│    │        │        │              │                │，處有期徒刑│
│    │        │        │              │                │肆年肆月，未│
│    │        │        │              │                │扣案之共同販│
│    │        │        │              │                │賣第二級毒品│
│    │        │        │              │                │所得財物新臺│
│    │        │        │              │                │幣仟元與鄭│
│    │        │        │              │                │贊連帶沒收│
│    │        │        │              │                │，如全部或一│
│    │        │        │              │                │部不能沒收時│
│    │        │        │              │                │，以其與鄭│
│    │        │        │              │                │贊財產連帶抵│
│    │        │        │              │                │償之，扣案之│
│    │        │        │              │                │SIM 卡壹枚、│
│    │        │        │              │                │NOKIA 牌行動│
│    │        │        │              │                │電話貳支（門│
│    │        │        │              │                │號: ○九五四│
│    │        │        │              │                │○四七二二○│
│    │        │        │              │                │號，序號: 三│
│    │        │        │              │                │五八三一二○│
│    │        │        │              │                │三三五九九三│
│    │        │        │              │                │七一號; 門號│
│    │        │        │              │                │: ○九八九六│
│    │        │        │              │                │二四八○四號│
│    │        │        │              │                │，序號: 三五│
│    │        │        │              │                │九七六五○○│
│    │        │        │              │                │○五四五一五│
│    │        │        │              │                │七號）及帳冊│
│    │        │        │              │                │貳本均沒收。│
├──┼────┼────┼───────┼────────┼──────┤
│ 22 │ 鄭贊 │甘偉彬  │99年4 月24日10│甘偉彬以其095582│鄭贊販賣第│
│    │        │        │時55分許，屏東│0064號電話與鄭│二級毒品，累│
│    │        │        │縣鹽埔鄉振興村│贊持用之00000000│犯，處有期徒│
│    │        │        │高山街1號之7  │65號行動電話聯繫│刑肆年貳月，│
│    │        │        │              │，向鄭贊購買價│，未扣案之販│
│    │        │        │              │值500元之甲基安 │賣第二級毒品│
│    │        │        │              │非他命，並由甘偉│所得財物新臺│
│    │        │        │              │彬自行前往左列地│幣伍百元沒收│
│    │        │        │              │點，由鄭贊將甲│，如全部或一│
│    │        │        │              │基安非他命交付予│部不能沒收時│
│    │        │        │              │甘偉彬，甘偉彬隔│，以其財產抵│
│    │        │        │              │日再將現金500元 │償之，扣案之│
│    │        │        │              │交鄭贊而完成交│SIM 卡壹枚、│
│    │        │        │              │易。            │NOKIA 牌行動│
│    │        │        │              │                │電話貳支（門│
│    │        │        │              │                │號: ○九五四│
│    │        │        │              │                │○四七二二○│
│    │        │        │              │                │號，序號: 三│
│    │        │        │              │                │五八三一二○│
│    │        │        │              │                │三三五九九三│
│    │        │        │              │                │七一號; 門號│
│    │        │        │              │                │: ○九八九六│
│    │        │        │              │                │二四八○四號│
│    │        │        │              │                │，序號: 三五│
│    │        │        │              │                │九七六五○○│
│    │        │        │              │                │○五四五一五│
│    │        │        │              │                │七號）及帳冊│
│    │        │        │              │                │貳本均沒收。│
├──┼────┼────┼───────┼────────┼──────┤
│ 23 │ 鄭贊 │ 甘偉彬 │99年4 月26日19│甘偉彬以其095582│鄭贊販賣第│
│    │        │        │時2 分許，屏東│0064號電話與鄭│二級毒品，累│
│    │        │        │縣水門加油站附│贊持用之00000000│犯，處有期徒│
│    │        │        │近檳榔攤      │65號行動電話聯繫│刑肆年貳月，│
│    │        │        │              │，向鄭贊購買價│，未扣案之販│
│    │        │        │              │值500 元之甲基安│賣第二級毒品│
│    │        │        │              │非他命，並由甘偉│所得財物新臺│
│    │        │        │              │彬自行前往左列地│幣伍佰元沒收│
│    │        │        │              │點，由鄭贊將甲│，如全部或一│
│    │        │        │              │基安非他命交付予│部不能沒收時│
│    │        │        │              │甘偉彬，甘偉彬再│，以其財產抵│
│    │        │        │              │將現金500 元交鄭│償之，扣案之│
│    │        │        │              │贊而完成交易。│SIM 卡壹枚、│
│    │        │        │              │                │NOKIA 牌行動│
│    │        │        │              │                │電話貳支（門│
│    │        │        │              │                │號: ○九五四│
│    │        │        │              │                │○四七二二○│
│    │        │        │              │                │號，序號: 三│
│    │        │        │              │                │五八三一二○│
│    │        │        │              │                │三三五九九三│
│    │        │        │              │                │七一號; 門號│
│    │        │        │              │                │: ○九八九六│
│    │        │        │              │                │二四八○四號│
│    │        │        │              │                │，序號: 三五│
│    │        │        │              │                │九七六五○○│
│    │        │        │              │                │○五四五一五│
│    │        │        │              │                │七號）及帳冊│
│    │        │        │              │                │貳本均沒收。│
├──┼────┼────┼───────┼────────┼──────┤
│ 24 │ 鄭贊 │ 甘偉彬 │99年11月17日20│甘偉彬以其095582│鄭贊販賣第│
│    │        │        │時 6分許，屏東│0064號電話與鄭│二級毒品，累│
│    │        │        │縣鹽埔鄉振興村│贊持用之00000000│犯，處有期徒│
│    │        │        │中正路23號之界│04號行動電話聯繫│刑肆年貳月，│
│    │        │        │揚超商        │，向鄭贊購買價│，未扣案之販│
│    │        │        │              │值500 元之甲基安│賣第二級毒品│
│    │        │        │              │非他命，並由鄭│所得財物新臺│
│    │        │        │              │贊將甲基安非他命│幣伍佰元沒收│
│    │        │        │              │左列地點交付予甘│，如全部或一│
│    │        │        │              │偉彬，甘偉彬再將│部不能沒收時│
│    │        │        │              │現金500 元付鄭│，以其財產抵│
│    │        │        │              │贊而完成交易。  │償之，扣案之│
│    │        │        │              │                │SIM 卡壹枚、│
│    │        │        │              │                │NOKIA 牌行動│
│    │        │        │              │                │電話貳支（門│
│    │        │        │              │                │號: ○九五四│
│    │        │        │              │                │○四七二二○│
│    │        │        │              │                │號，序號: 三│
│    │        │        │              │                │五八三一二○│
│    │        │        │              │                │三三五九九三│
│    │        │        │              │                │七一號; 門號│
│    │        │        │              │                │: ○九八九六│
│    │        │        │              │                │二四八○四號│
│    │        │        │              │                │，序號: 三五│
│    │        │        │              │                │九七六五○○│
│    │        │        │              │                │○五四五一五│
│    │        │        │              │                │七號）及帳冊│
│    │        │        │              │                │貳本均沒收。│
├──┼────┼────┼───────┼────────┼──────┤
│ 25 │ 鄭贊 │ 甘偉彬 │99年11月18日8 │甘偉彬以其095582│鄭贊共同販│
│    │ 黃芸蓁 │        │時52分許，屏東│0064號電話與黃芸│賣第二級毒品│
│    │        │        │縣鹽埔鄉振興村│蓁持用之00000000│，累犯，處有│
│    │        │        │高山街1號之7  │55號行動電話聯繫│期徒刑肆年貳│
│    │        │        │              │後確認其與鄭贊│月，未扣案之│
│    │        │        │              │人在何處後，由甘│共同販賣第二│
│    │        │        │              │偉彬自行前往左列│級毒品所得財│
│    │        │        │              │地點，向鄭贊與│物新臺幣伍佰│
│    │        │        │              │黃芸蓁購買價值50│元與黃芸蓁連│
│    │        │        │              │0元甲基安非他命 │帶沒收，如全│
│    │        │        │              │，再將現金500元 │部或一部不能│
│    │        │        │              │交予鄭贊而完成│沒收時，以其│
│    │        │        │              │交易。          │與黃芸蓁財產│
│    │        │        │              │                │連帶抵償之，│
│    │        │        │              │                │扣案之SIM 卡│
│    │        │        │              │                │壹枚、NOKIA │
│    │        │        │              │                │牌行動電話貳│
│    │        │        │              │                │支（門號: ○│
│    │        │        │              │                │九五四○四七│
│    │        │        │              │                │二二○號，序│
│    │        │        │              │                │號: 三五八三│
│    │        │        │              │                │一二○三三五│
│    │        │        │              │                │九九三七一號│
│    │        │        │              │                │;門 號: ○九│
│    │        │        │              │                │八九六二四八│
│    │        │        │              │                │○四號，序號│
│    │        │        │              │                │: 三五九七六│
│    │        │        │              │                │五○○○五四│
│    │        │        │              │                │五一五七號）│
│    │        │        │              │                │、及行動電話│
│    │        │        │              │                │貳支（SONYER│
│    │        │        │              │                │ICSSON牌壹支│
│    │        │        │              │                │，門號: ○九│
│    │        │        │              │                │八九九五二三│
│    │        │        │              │                │五五號，序號│
│    │        │        │              │                │: 三五二三一│
│    │        │        │              │                │三○四三一九│
│    │        │        │              │                │九九四三號; │
│    │        │        │              │                │SAMSUNG 牌壹│
│    │        │        │              │                │支，門號:○ │
│    │        │        │              │                │九八一八五五│
│    │        │        │              │                │七一一號，序│
│    │        │        │              │                │號: 三五五二│
│    │        │        │              │                │九九○三八一│
│    │        │        │              │                │五九四三九號│
│    │        │        │              │                │）及帳冊貳本│
│    │        │        │              │                │均沒收。    │
│    │        │        │              │                │黃芸蓁共同販│
│    │        │        │              │                │賣第二級毒品│
│    │        │        │              │                │，處有期徒刑│
│    │        │        │              │                │肆年，未扣案│
│    │        │        │              │                │之共同販賣第│
│    │        │        │              │                │二級毒品所得│
│    │        │        │              │                │財物新臺幣伍│
│    │        │        │              │                │佰元與鄭贊│
│    │        │        │              │                │連帶沒收，如│
│    │        │        │              │                │全部或一部不│
│    │        │        │              │                │能沒收時，以│
│    │        │        │              │                │其與鄭贊財│
│    │        │        │              │                │產連帶抵償之│
│    │        │        │              │                │，扣案之SIM │
│    │        │        │              │                │卡壹枚、NOKI│
│    │        │        │              │                │A 牌行動電話│
│    │        │        │              │                │貳支（門號: │
│    │        │        │              │                │○九五四○四│
│    │        │        │              │                │七二二○號，│
│    │        │        │              │                │序號: 三五八│
│    │        │        │              │                │三一二○三三│
│    │        │        │              │                │五九九三七一│
│    │        │        │              │                │號; 門號: ○│
│    │        │        │              │                │九八九六二四│
│    │        │        │              │                │八○四號，序│
│    │        │        │              │                │號: 三五九七│
│    │        │        │              │                │六五○○○五│
│    │        │        │              │                │四五一五七號│
│    │        │        │              │                │）、及行動電│
│    │        │        │              │                │話貳支（SONY│
│    │        │        │              │                │ERICSSON牌壹│
│    │        │        │              │                │支，門號:○ │
│    │        │        │              │                │九八九九五二│
│    │        │        │              │                │三五五號，序│
│    │        │        │              │                │號: 三五二三│
│    │        │        │              │                │一三○四三一│
│    │        │        │              │                │九九九四三號│
│    │        │        │              │                │;SAMSUNG牌壹│
│    │        │        │              │                │支，門號: ○│
│    │        │        │              │                │九八一八五五│
│    │        │        │              │                │七一一號，序│
│    │        │        │              │                │號: 三五五二│
│    │        │        │              │                │九九○三八一│
│    │        │        │              │                │五九四三九號│
│    │        │        │              │                │）及帳冊貳本│
│    │        │        │              │                │均沒收。    │
├──┼────┼────┼───────┼────────┼──────┤
│ 26 │ 鄭贊 │ 甘偉彬 │99年11月28日22│甘偉彬以其095582│鄭贊販賣第│
│    │        │        │時38分許，屏東│0064號電話與鄭│二級毒品，累│
│    │        │        │縣鹽埔鄉振興村│贊持用之00000000│犯，處有期徒│
│    │        │        │高山街1號之7  │04號行動電話聯繫│刑肆年貳月，│
│    │        │        │              │，向鄭贊購買價│，未扣案之販│
│    │        │        │              │值500元之甲基安 │賣第二級毒品│
│    │        │        │              │非他命，並由甘偉│所得財物新臺│
│    │        │        │              │彬自行前往左列地│幣伍百元沒收│
│    │        │        │              │點，由鄭贊將甲│，如全部或一│
│    │        │        │              │基安非他命交付予│部不能沒收時│
│    │        │        │              │甘偉彬，甘偉彬再│，以其財產抵│
│    │        │        │              │將現金500元交付 │償之，扣案之│
│    │        │        │              │鄭贊而完成交易│SIM 卡壹枚、│
│    │        │        │              │。              │NOKIA 牌行動│
│    │        │        │              │                │電話貳支（門│
│    │        │        │              │                │號: ○九五四│
│    │        │        │              │                │○四七二二○│
│    │        │        │              │                │號，序號: 三│
│    │        │        │              │                │五八三一二○│
│    │        │        │              │                │三三五九九三│
│    │        │        │              │                │七一號; 門號│
│    │        │        │              │                │: ○九八九六│
│    │        │        │              │                │二四八○四號│
│    │        │        │              │                │，序號: 三五│
│    │        │        │              │                │九七六五○○│
│    │        │        │              │                │○五四五一五│
│    │        │        │              │                │七號）及帳冊│
│    │        │        │              │                │貳本均沒收。│
├──┼────┼────┼───────┼────────┼──────┤
│ 27 │ 鄭贊 │ 楊順証 │99年7 月2 日1 │楊順証以其092769│鄭贊販賣第│
│    │        │        │時49分許，屏東│8274號電話與鄭│二級毒品，累│
│    │        │        │縣高樹鄉好媳婦│贊持用之00000000│犯，處有期徒│
│    │        │        │超市後方      │71號行動電話聯繫│刑肆年伍月，│
│    │        │        │              │，向鄭贊購買價│，未扣案之販│
│    │        │        │              │值2500元之甲基安│賣第二級毒品│
│    │        │        │              │非他命，並由鄭│所得財物新臺│
│    │        │        │              │贊將甲基安非他命│幣貳仟伍百元│
│    │        │        │              │送至左列地點交付│沒收，如全部│
│    │        │        │              │予楊順証，楊順証│或一部不能沒│
│    │        │        │              │再將現金2500元交│收時，以其財│
│    │        │        │              │付鄭贊而完成交│產抵償之，扣│
│    │        │        │              │易。            │案之SIM 卡壹│
│    │        │        │              │                │枚、NOKIA 牌│
│    │        │        │              │                │行動電話貳支│
│    │        │        │              │                │（門號: ○九│
│    │        │        │              │                │五四○四七二│
│    │        │        │              │                │二○號，序號│
│    │        │        │              │                │: 三五八三一│
│    │        │        │              │                │二○三三五九│
│    │        │        │              │                │九三七一號; │
│    │        │        │              │                │門號: ○九八│
│    │        │        │              │                │九六二四八○│
│    │        │        │              │                │四號，序號: │
│    │        │        │              │                │三五九七六五│
│    │        │        │              │                │○○○五四五│
│    │        │        │              │                │一五七號）及│
│    │        │        │              │                │帳冊貳本均沒│
│    │        │        │              │                │收。        │
├──┼────┼────┼───────┼────────┼──────┤
│ 28 │鄭贊  │ 楊順証 │99年8 月20日19│楊順証以其091741│鄭贊販賣第│
│    │        │        │時36分許，屏東│2361號電話與鄭│二級毒品，累│
│    │        │        │縣鹽埔鄉農會附│贊持用之00000000│犯，處有期徒│
│    │        │        │近            │12號行動電話聯繫│刑陸年，未扣│
│    │        │        │              │，相約於屏東縣鹽│案之販賣第二│
│    │        │        │              │埔鄉農會見面後，│級毒品所得財│
│    │        │        │              │在前往屏東縣九如│物新臺幣陸仟│
│    │        │        │              │鄉某處，由鄭贊│元沒收，如全│
│    │        │        │              │將價值6000元之甲│部或一部不能│
│    │        │        │              │基安非他命交付予│沒收時，以其│
│    │        │        │              │楊順証，楊順証再│財產抵償之，│
│    │        │        │              │將現金6000元交付│扣案之SIM 卡│
│    │        │        │              │予鄭贊而完成交│壹枚、NOKIA │
│    │        │        │              │易。            │牌行動電話貳│
│    │        │        │              │                │支（門號: ○│
│    │        │        │              │                │九五四○四七│
│    │        │        │              │                │二二○號，序│
│    │        │        │              │                │號: 三五八三│
│    │        │        │              │                │一二○三三五│
│    │        │        │              │                │九九三七一號│
│    │        │        │              │                │; 門號: ○九│
│    │        │        │              │                │八九六二四八│
│    │        │        │              │                │○四號，序號│
│    │        │        │              │                │: 三五九七六│
│    │        │        │              │                │五○○○五四│
│    │        │        │              │                │五一五七號）│
│    │        │        │              │                │及帳冊貳本均│
│    │        │        │              │                │沒收。      │
└──┴────┴────┴───────┴────────┴──────┘